臺灣士林地方法院刑事判決　　　　　　　　　　　　　九十一年度易字第二三二號
　　公　訴　人　臺灣士林地方法院檢察署檢察官
　　被　　　告　乙○○
右列被告因竊盜案件，經檢察官提起公訴（九十一年度偵緝字第一０六號），本院判
決如左：
    主  文
乙○○連續攜帶兇器毀越門扇於夜間侵入住宅竊盜，處有期徒刑壹年陸月。未扣案之
拔釘器壹支沒收。
    事  實
一、乙○○基於意圖為自己不法所有之概括犯意，連續(一)於九十年九月十三日凌晨零
    時許，持其所有長約二尺餘之拔釘器（起訴書誤為鐵撬）一支，為客觀上足以傷
    害人生命、身體之兇器，至位在臺北縣淡水鎮○○○道金龍橋旁，以鐵皮屋搭設
    之「金龍橋頭」小吃舖，將屋後通風窗口覆蓋之拔釘器撬開，自窗口侵入該無人
    居住之店鋪而竊得丁○○所有之如附表編號一所示之證件、收音機、現金等物。
    (二)於九十年十月六日凌晨一時許，至設於臺北縣淡水鎮忠山里八鄰十二號，以鐵
    皮屋搭設之大春汽車修護廠，持其所有客觀上均可為兇器之油壓剪一支、長約一
    尺餘之螺絲起子二支，以該等工具剪斷並撬開鐵窗上之鐵條，自鐵窗侵入該無人
    居住之鐵皮屋工廠兼辦公室，竊取曾為伊國中同學之辛○○所有，放置於該工廠
    內，如附表編號二所示之汽車材料、修車工具等財物，及己○○所有，因送修而
    停放於該工廠內之ＢＰ—六五一九車號汽車車內如附表編號二所示之汽車音響、
    行動電話等財物，並以自有之摩托車載運離開現場。(三)於九十年十月十一日凌晨
    一時許，因見吳中煒將其父親甲○○所有，平日由吳中煒使用如附表編號三所示
    自小貨車一輛停放在臺北縣淡水鎮北投子七六號旁空地上，車門竟未上鎖且汽車
    鑰匙並未取下，即徒手竊取該車並以之為其他竊盜行為之運送工具。(四)於九十年
    十月十一日凌晨一時許，至伊於八十八、八十九年間曾擔任臨時工，設於臺北縣
    淡水鎮下圭柔山九十之七號之不詳名稱鐵工廠，見鐵捲門下未完全關緊而留有縫
    細，即以自該縫細爬入廠內之方式逾越該鐵工廠之鐵捲門，侵入無人居住看守之
    該鐵工廠及設於同址與該工廠相連之三灃機械有限公司，徒手竊得戊○○、三灃
    機械有限公司所有如附表編號四所示之物。(五)於九十年十月二十日凌晨一時許，
    持上開油壓剪一支，剪斷蔡政松渡假居住之住宅即位於臺北縣淡水鎮樹興里白石
    角十一號之白石湖山莊別墅後院門環狀鐵鍊，並打破廚房窗戶等安全設備，自窗
    戶侵入至該住宅，再自樓梯走向與該別墅相連之車庫，打破車庫門侵入後，竊取
    電腦螢幕、烤麵包機、磨石機、割草機、石獅子、熱水瓶等物，得手後放置於車
    庫未及攜走，嗣並利用蔡政松置於車庫內之十字起子及鉗子拆卸並竊取如附表五
    所示之監視系統等物，得手後將之載走。(六)於九十年十月二十八日凌晨零時許，
    仍持前開油壓剪一支，至蔡政松上揭別墅，剪斷安全設備即圍牆鐵網，再自未經
    修復之車庫門，侵入該住宅之車庫，竊得如附表六所示之財物。乙○○連續竊得
    上開財物後，部分財物出售至跳蚤市場，或轉賣不詳之人，計得款新台幣（下同
    ）三萬餘元，花用告罄。部分財物經其花用、飲用一空。經警循線於九十年十一
    月一日下午三時許，依法搜索伊位於臺北縣淡水鎮北投子九四號之住處，當場查
    獲乙○○並扣得其所持有未遭處分之財物。
二、案經臺北市政府警察局淡水分局移請臺灣士林地方法院檢察署檢察官偵查起訴。
    理  由
一、右揭事實，除據被告乙○○於警訊及偵、審中自白不諱外，犯罪事實欄(一)之部分
    ，有被害人丁○○於警訊中之指訴、贓物認領收據一紙、鐵皮屋搭設之「金龍橋
    頭」小吃舖、鐵皮屋遭撬開處之現場照片二張；犯罪事實欄(二)之部分，經被害人
    吳中煒於警訊及偵查中指訴被害情節明確，核與被告所述相符，復有贓物認領收
    據一紙、車籍作業系統查詢認可資料、白色自小貨車照片一幀；犯罪事實欄(三)之
    部分，有被害人辛○○、己○○於警訊中之指訴、贓物認領收據二紙、大春汽車
    修護廠外觀、廠內修車器材、遭剪斷撬開之鐵窗等照片五幀；犯罪事實欄(四)之部
    分，有被害人戊○○於警訊及偵查中指訴、被害人三灃機械有限公司負責人丙○○於警訊中之指訴，經核與被告坦承之情節相符，復有贓物認領收據一紙、鐵工
    廠現場照片六幀；犯罪事實(五)、(六)之部分有被害人蔡政松於偵查中、告訴代理人
    庚○○於警訊中之指訴、贓物認領收據二紙、白石湖山莊大門、車庫上方鐵網、
    車庫門、後門、廚房遭破壞之現場照片七幀等足可補強，事證明確，犯行自堪認
    定，應依法論科。
二、按被告於犯罪事實欄(一)、(二)所使用之拔釘器，構成部分為鐵質，約四十公分長度
    ，一端尖細；犯罪事實欄(二)所用之螺絲起子，為金屬材質，一尺餘長，外型細長
    ；犯罪事實欄(二)、(五)、(六)所用之油壓剪，為金屬材質，具尖銳鋒刃，無論何者，
    以之擊刺、揮擲，均足傷命而為兇器。核被告犯罪事實欄(一)所為，係犯刑法第三
    百二十一條第一項第二、三款之攜帶兇器而毀越安全設備竊盜罪；犯罪事實欄(二)
    竊取被害人辛○○、己○○財物之行為，亦均係犯刑法第三百二十一條第一項第
    二款、第三款之攜帶兇器而毀越安全設備竊盜罪；犯罪事實欄(三)所為，係犯刑法
    第三百二十條第一項之竊盜罪；犯罪事實欄(四)所為，均係犯刑法第三百二十一條
    第一項第二款之逾越門扇竊盜罪；犯罪事實欄(五)、(六)均係犯刑法第三百二十一條
    第一項第一款、第二款、第三款之攜帶兇器毀越門扇於夜間侵入住宅竊盜罪；又
    被告犯罪事實欄(二)、(四)之竊盜犯行，因被告曾於大春汽車廠工作，當然知悉送修
    車輛與車行分屬不同之人所有，又犯罪事實欄(四)所示之鐵工廠及三灃機械有限公
    司相連，卻各不相屬，亦為被告所知情，是被告此二犯行，均係一行為侵害二被
    害人之同種財產法益，各應依上開罪名以同種想像競合犯論以一罪；被告犯罪事
    實欄(一)至(六)所為之多次犯行，時間緊接，所犯皆同一構成要件之罪名，顯係基於
    概括犯意而為之，為連續犯，應從重論以刑法第三百二十一條第一項第一、二、
    三款攜帶兇器毀越門扇於夜間侵入住宅竊盜罪，並加重其刑。被告未曾受有期徒
    刑以上之罪，有臺灣高等法院被告全國前案紀錄表一紙附卷可稽。爰審酌被告正
    當壯年，四肢健全，竟不思正當工作，及被告之素行、犯案之手段、與部分被害
    人為舊識、本件犯行所造成被害人財物之損失及對社會治安所生之影響、犯後坦
    承犯行等一切情狀，量處如主文所示之刑。被告行竊所用之拔釘器、螺絲起子、
    油壓剪均為被告所有供犯罪所用之物，惟均未扣案，其中拔釘器尚未滅失（見臺
    灣士林地方法院檢察署檢察官九十一年度偵緝字第一０六號偵查卷二十八頁反面
    ），並予宣告沒收之。油壓剪及螺絲起子經被告於偵查及本院審理中中供承業已
    丟棄，爰不為沒收之諭知，附此敘明。
三、被告於犯罪事實欄(一)所述之時地竊得被害人丁○○所有之現金數額經其於警訊時
    供陳為二萬元，亦核與被害人丁○○於警訊中指訴相符（九十年度偵字第一一０
    一二號偵查卷第二、十四頁反面），惟本院審理時改稱六、七千元，並辯稱二萬
    元為被害人單方指訴等語（本院九十一年四月十八日審判筆錄第二頁），被告陳
    稱於犯罪事實欄(四)所載時、地竊得被害人戊○○所有之電銲線為二條，按犯罪事
    實應依證據認定之，無證據不得推定其犯罪事實，刑事訴訟法第一百五十四條定
    有明文。又認定不利被告之事實，須依積極證據，苟積極證據不足為不利被告之
    認定，即應為有利被告之認定，更不必有何有利之證據。再告訴人之告訴，係以
    使被告受刑事訴追為目的，是其陳述是否與事實相符，仍應調查其他證據以資審
    認，此最高法院三十年上字第六一八號、五十二年台上字第一三００號判例可資
    參照，本此說明及罪疑唯輕之原則，自應為被告有利之認定。查公訴人誤以被告
    竊得丁○○之現金金額為二萬元、被害人戊○○所有之電銲線為三條，均有未洽
    ，然此部份與前揭經論罪科刑認定為有罪之各該犯罪事實欄部分之事實為單一事
    實之關係，爰不另為無罪之諭知。又查被告於犯罪事實欄(一)之時地竊得被害人丁○○所持有之掛號證為二張，公訴人誤為一張；於犯罪事實欄(二)之時地所竊得辛○○所有之財物尚有二十吋電視機乙台，己○○所有之財物上有釣具乙副；於犯
    罪事實欄(六)之時、地竊得被害人蔡政松所有之財物尚有割草機乙台，公訴人雖均
    漏未起訴，然檢察官就犯罪事實一部起訴者，其效力及於全部，上開遺漏部分與
    前揭論罪科刑認定為有罪之各該犯罪事實欄部分之事實為單一事實之關係，本院
    自得併予審判，又查被告係於犯罪事實欄(三)所示時、地竊取首揭自小貨車，公訴
    人誤為十月初某日時，容有未洽，均附此敘明。
據上論結，應依刑事訴訟法第二百九十九條第一項前段，刑法第五十六條、第三百二
十一條第一項第一款、第二款、第三款、第三十八條第一項第二款判決如主文。
本案經檢察官陳俊宏到庭執行職務
中      華      民      國      九十一      年      五    月       二   日
                                     臺灣士林地方法院刑事第四庭
                                         法  官  趙  文  卿
右正本證明與原本無異
如不服本判決應於送達後十日內向本院提出上訴狀
                                         書記官  林  慧  芬
中      華      民      國      九十一      年      五    月      十三  日
附錄本案論罪科刑法條全文
刑法第三百二十條
  意圖為自己或第三人不法之所有，而竊取他人之動產者，為竊盜罪，處五年以下有
  期徒刑、拘役或五百元以下罰金。
  意圖為自己或第三人不法利益，而竊佔他人之不動產者，依前項之規定處斷。
  前二項之未遂犯罰之。
刑法第三百二十一條第一項第一款、第二款、第三款
  犯竊盜罪而有左列情形之一者，處六月以上五年以下有期徒刑：
  一、於夜間侵入住宅或有人居住之建築物、船艦或隱匿其內而犯之者。
  二、毀越門扇、牆垣或其他安全設備而犯之者。
  三、攜帶兇器而犯之者。
附表：
編號 所有人 被竊財物
     ( 或持
     有人)
一、 余德煌 掛號證二張（馬偕醫院、淡水第一醫院）（起訴書誤為一張）
            健保卡一張
            行動電話一支（值八千元）
            營業小客車登記證一張
     丁○○ 收音機一台
            變電充電器一台
            飲料十七箱
            米酒三箱
            現金六千餘元（起訴書誤為兩萬元）
二、 辛○○ 電鑽一支（值一千三百元）
            汽車音響三套
            電焊機一台
            打氣機一組
            風槍一只
            汽車電腦二組
            冷媒測試表一組
            雨刷十套
            二十吋電視
            （以上值約五萬元許）
     己○○ 行動電話耳機一副
            汽車音響一台
            釣具一副
            （漏未起訴，事實單一，為犯罪事實之擴
            張，依刑事訴訟法第二七六條併予審理）
            打蠟機一台
            烤漆用噴槍一支
            （以上約值一萬二千元）
三、甲○○  ＧＹ—六一一二車號白色自小貨車一輛
四、戊○○  起重機一台
            電鑽一台
            電磨機一台
            發電機一台
            電焊線二條（起訴書誤為三條）
            電話總機
    三灃機  金屬切斷模具三台（值約一萬八千元）
    械有限
    公司
五、蔡政松  監視器螢幕三台
            監視器主機四台
            戶外監視器九台
            電話主機一台
           （以上值約二十萬元）
六、蔡政松 微電腦冰冷扇一台
           電熱水器一台
           電暖器二台
           烤麵包機一台
           電磁爐一台
           錄音機一台
           變壓器一台
           吸塵器一台
           電話機八具
           大理石茶具一組
           石獅子二個
           滑板車一台
           檯燈一台
           保溫箱一只
           保溫瓶一只
           大扇子一只
           磨石機一台
           蒸鍋一只
           割草機一台
           （以上約值四十五萬元）
